臺灣桃園地方法院刑事判決　　　　　　　　94年度易字第93號
公　訴　人　臺灣桃園地方法院檢察署檢察官
被　　　告　丙○○　男　44歲.
選任辯護人　廖忠信　律師
上列被告因竊盜案件，經檢察官提起公訴（93年度偵字第12065
、19179號），本院判決如下：
    主  文
丙○○竊盜，未遂，累犯，處有期徒刑月，如易科罰金以佰
元折算壹日。扣案之鑰匙支均沒收。
    事  實
一、丙○○前84年間因肅清煙毒條例案件，經臺灣臺北地方法院
    判處有期徒刑3 年2 月確定。經通緝到案執行，刑期起算日
    89年2 月13日，指揮書執行完畢日期92年5 月1 日。又於89
    年間又因偽造文書案件，經臺灣彰化地方法院判處有期徒刑
    5 月確定，刑期起算日92年5 月2 日，指揮書執行完畢日期
    92 年10 月1 日，於90年11月30日縮短刑期假釋出監，縮刑
    期滿日期92年8 月30日，在有期徒刑所餘刑期內未經撤銷假
    釋，其未執行之刑，以已執行論，猶不知悛悔。竟意圖為自
    己不法之所有，於93年11月18日15時30分許，在桃園縣桃園
    市○○路○ 段299 號旁，持其所有之鑰匙3 支，先後插入陳
    秋璉所有（起訴書誤載為陳秋璉之子徐建文所有）停放於該
    處之車牌號碼IAS ─688 號機車之電門鎖孔而著手竊取該機
    車，惟尚未發動引擎前，即為陳秋璉之子徐建文及其友庚○○發覺，上前攔阻丙○○，並報警到場，當場查獲丙○○及
    其所有供行竊所用鑰匙3 支。
二、案經桃園縣政府警察局桃園分局報告臺灣桃園地方法院檢察
    署檢察官偵查起訴。
    理  由
一、訊據被告丙○○矢口否認有為何竊盜之犯行，辯稱：其未竊
    取上揭機車，當時僅坐在機車上休息，伊並無竊車之犯行云
    云。經查：
(一)上揭犯罪事實，業據目擊證人徐建文於本院審理時結證稱：
    「（車號ＩＡＳ─688 號機車是否你所有？）是我媽媽的，
    也是我媽媽在使用。」、「（你媽媽的名字？）陳秋璉。」
    、「（這輛機車在93年11月18日在桃園市○○路○段299 號
    旁有無發生何事？）當時我與庚○○在家裡看電視，發覺窗
    外有人坐在我媽的機車上，因為我們家窗戶有貼玻璃紙，所
    以坐在我媽媽機車上的人並沒有發現我們有注意他。我先看
    到他一隻手在機車的電門附近動來動去，另外一隻手遮著，
    我就繼續查看，確認被告將鑰匙插入電源孔在試開機車，庚○○就出去查看，我也隨後跟過去。我們就站在他的後面繼
    續查看，被告剛開始沒有發現我們，之後我們就問他你在做
    什麼，他就說沒有，他在休息。後來被告想要離開，說銀行
    有事情要辦。我們就阻止他離開，我就進到家裡請媽媽去報
    警（另一人庚○○攔阻被告），等警察到現場處理，過程中
    被告一直想要走，並要求我們不要報警。」、「（你看到被
    告在電源頭動來動去到你確認被告將鑰匙插進去，約多久時
    間？）約半分多鐘。」、「（你們站在被告後面查看多久？
    ）約三秒鐘。」、「（你們站在機車後面看他時他在做什麼
    ？）他還是繼續在試開，因為被告沒有發現我們在注意他，
    我們離他約兩公尺遠。」、「（警察當場查獲的鑰匙是否就
    是被告拿來開機車的鑰匙？）是。」、「（電門有被啟動？
    ）沒有。」、「（車子有無上鎖？）沒有，電門有被扭轉，
    但是沒有發動。」、「（被告有無牽動車子？）沒有。」等
    情（見本院94年3 月17日審判筆錄）。核與另一目擊證人庚○○於本院審理時結證稱：「先是甲○○看到，因為我們在
    甲○○家中客廳坐，‧‧‧，甲○○告訴我說有人坐在她媽
    媽機車上，我就趨前去看。就看到被告有拿鑰匙試著開機車
    電門，我就先走出客廳站在被告後面查看，看著被告在開啟
    機車，約三十秒後，等被告扭轉電門，但是未發動，我就上
    前問他是否在偷車，‧‧‧。」、「我看到被告拿了3 把鑰
    匙，3 把都是同廠牌的鑰匙。」、「（被告有無牽動車子？
    ）沒有。」等情相符（見本院94年3 月17日審判筆錄）。稽
    之，證人2 人與被告並無仇隙且經結證，當無構詞誣陷被告
    ，甘冒偽證刑責之必要，故渠2 人證詞應堪採信。此外，並
    有被告所有供其行竊所用之鑰匙3 支足資佐證。復有扣押筆
    錄、扣押物品目錄表、贓物認領保管單各1 紙、機車照片2
    張在卷可佐（見臺灣桃園地方法院檢察署93年度偵字第1917
    9 號卷第13、14、16、17頁）。
(二)被告先則辯稱：其未竊取上揭機車，當時僅坐在機車上休息
    ，伊並無竊車之犯行云云。但查，被告於警詢時供稱其當時
    右手持3 支鑰匙（見同上偵卷第5 頁），如被告僅欲坐至他
    人機車上休息，則何以又需手持3 支鑰匙，此亦與常情有悖
    。再者，被告先則辯稱其未竊取上揭機車，當時僅坐在機車
    上休息云云，嗣又改稱：因伊打不開機車電源鎖所以放棄云
    云，其就是否著手竊取機車一節前後所述已見歧異；況且被
    告確持其所有鑰匙3 支，於上述時地，插入車牌號碼IA S─
    688 號機車之電門鎖孔而著手竊取該機車，惟尚未發動引擎
    前，即為陳秋璉之子徐建文及其友庚○○發覺，上前攔阻丙○○，並報警當場查獲等情，已如前述。足見被告先後所稱
    均核與事實不符，自難採信。
三、核被告所為，係犯刑法第320 條第3 項、第1 項之竊盜未遂
    罪。被告曾有如事實欄所載之犯行及執行情形，有臺灣高等
    法院被告前案紀錄表、臺灣桃園地方法院檢察署刑案資料查
    註紀錄表在卷可按，其於五年內再犯本案有期徒刑以上之罪
    ，為累犯，應依法加重其刑。被告著手實施犯罪而未得逞，
    係未遂犯，應依刑法第26 條 前段之規定，按既遂犯之刑減
    輕之，並依法先加後減之。公訴人認被告犯行已達既遂，尚
    有誤會。而被告竊盜未遂並非獨立之犯罪，僅是犯罪狀態，
    不生變更法條問題，併此敘明。爰審酌被告犯罪之動機、目
    的、手段、犯罪所生危害及其犯後態度等一切情狀，量處如
    主文所示之刑，並諭知易科罰金之折算標準。扣案之鑰匙3
    支為被告所有，供犯罪所用之物，業據被告於警詢及本院審
    理時供述在卷，應依法宣告沒收。
四、（一）公訴意旨另略以：被告丙○○基於意圖為自己不法所
    有之概括犯意，先後於附表所示之時地，連續竊取戊○○等
    附表所示被害人之財物、證件。迄於93年7 月24日凌晨零時
    20 分 許，於桃園縣桃園市○○路847 號花田汽車旅館133
    號房間內，為警查獲。因認被告涉犯刑法第320 條第1 項之
    竊盜嫌。
    （二）本件公訴意旨認被告涉有前開竊盜犯行，無非係以如
    附表所示被害人戊○○、癸○○、丁○○、乙○○、己○○
    、孔銓億之指訴，且被告於上述時地為警查獲時，當場查得
    失竊之戊○○機車行照1 張、乙○○汽車行照1 張、己○○
    健保ＩＣ卡1 張、孔銓億存褶、癸○○遠東愛買出入證等贓
    物為據。
    （三）訊之被告堅決否認有右開竊盜犯行，辯稱：遭查獲之
    證件存褶等物有的是拾得的，有的是友人拿來寄放的，並非
    伊所竊等語。
    （四）按犯罪事實，應依證據認定之，無證據不得推定其犯
    罪事實；不能證明被告犯罪者，應諭知無罪之判決，刑事訴
    訟法第154 條第2 項、第301 條第1 項分別定有明文；而事
    實之認定，應憑證據，如未能發現相當證據，或證據不足以
    證明，自不能以推測或擬制之方法，為裁判基礎；倘積極證
    據不足為不利於被告事實之認定，即應為有利於被告之認定
    ，更不必有何有利之證據（最高法院40年臺上字第86號、30
    年上字第816 號判例意旨參照）。
    （五）經查：本件附表所示被害人戊○○、癸○○、丁○○
    、乙○○、己○○、孔銓億、壬○○雖分別為各該失竊財物
    、證件之所有人（詳附表所示），惟渠等人並未親見為何人
    所竊，業據被害人戊○○、癸○○、丁○○、乙○○、孔銓
    億於警詢時指述、被害人己○○於警詢及本院審理時指述在
    卷，是其指述僅能證明附表所示之財物、證件失竊之事實，
    並無從證明該等財物、證件是被告所竊。又被告供詞縱使有
    前後矛盾之處，惟依前開判例意旨，倘積極證據不足為不利
    於被告事實之認定，依「罪疑惟輕原則」，即應為有利於被
    告之認定。且警員並非現場查獲被告竊取附表所示之財物、
    證件，僅於上述時地查獲被告時，並扣得被害人部分失竊證
    件等情，業據證人即查獲被告之警員辛○○於本院審理時結
    證在卷（見本院卷94年3 月17日審理筆錄）。況被告取得該
    查扣之證件之原因殊多，難認僅有竊盜一途，亦難僅憑被告
    為警查獲持有該等證件之事實，遽認其有竊盜之犯行。綜上
    ，此部分既乏積極之證據足認被告有前開竊盜之犯行，自不
    能證明被告此部分犯罪，就此部分，原應對被告為無罪之諭
    知，惟公訴人認被告此部分之犯行與前開經論罪科刑部分，
    有連續犯之裁判上一罪關係，爰不另為無罪之諭知，附此敘
    明。
五、至被告丙○○是否另涉犯收受贓物罪、侵占其他離本人所持
    有之物罪，應由檢察官另行依法處裡。
據上論斷，應依刑事訴訟法第299 條第1 項前段，刑法第320 條
第3 項、第1 項、第26條前段、第47條、第41條第1 項前段、第
38 條 第1 項第2 款，罰金罰鍰提高標準條例第1 條前段、第2
條，判決如主文。
本案經檢察官趙燕利到庭執行職務。
中　　華　　民　　國　　94　　年　　6 　　月　　30　　日
                  刑事第五庭審判長法  官  潘政宏
                                  法　官　張明儀
                                  法  官  邱滋杉
以上正本證明與原本無異。
如不服本判決，應於送達後10日內，向本院提出上訴狀（應附繕
本），上訴於臺灣高等法院。
                                  書記官　高文靜
中　　華　　民　　國　　94　　年　　6 　　月　　30　　日
附表：
┌───┬──────┬──────┬──────────┬──────┐
│編號  │行為時間、地│被害人      │被害人財物失竊經過  │行竊財物    │
│      │點          │            │                    │            │
├───┼──────┼──────┼──────────┼──────┤
│一    │92年10月29日│戊○○      │被害人戊○○上述時地│現金新台幣（│
│      │桃園縣大園鄉│            │停放之機車置物箱內皮│下同）1 千多│
│      │中山北路勞工│            │包1 個遭竊。        │元、機車行照│
│      │消費合作社旁│            │                    │及保險卡各1 │
│      │            │            │                    │張。        │
├───┼──────┼──────┼──────────┼──────┤
│二    │92年12月26日│癸○○      │被害人癸○○於上述時│現金8 千元、│
│      │2時許       │            │地，駕車停於路旁休息│提款卡、駕照│
│      │桃園市○○路│            │，遭侵入竊走置放於駕│、信用、遠東│
│      │與大興西路口│            │駛座旁座椅上皮夾1 個│愛買卡各1 張│
│      │附近        │            │。                  │。          │
├───┼──────┼──────┼──────────┼──────┤
│三    │93年2月5日至│丁○○      │被害人丁○○於上述時│筆記型電腦、│
│      │同年2 月11日│            │地，外出後，住處遭歹│ＣＤ隨身聽各│
│      │間某時      │            │徒敲開門鎖後侵入竊走│1台 、汽車駕│
│      │桃園市正康二│            │財物。              │照1張。     │
│      │街169號3樓  │            │                    │            │
├───┼──────┼──────┼──────────┼──────┤
│四    │93年4、5月間│乙○○      │被害人乙○○於上述時│現金2 、3 百│
│      │桃園市宏昌十│            │地，停放小客車門鎖遭│元及行車執照│
│      │二街附近    │            │破壞，遭竊遭車內財物│1張。       │
│      │            │            │。                  │            │
├───┼──────┼──────┼──────────┼──────┤
│五    │93年7月20日3│己○○      │被害人己○○於上述時│汽、機車駕照│
│      │時許        │            │地停車於路旁睡覺，遭│、台灣銀行提│
│      │桃園市○○街│            │歹徒侵入竊走車內財物│款卡、新竹商│
│      │三多卡拉ＯＫ│            │，並遭歹徒持竊取之花│銀提款卡、第│
│      │前          │            │旗銀行信用卡盜刷    │一銀行提款卡│
│      │            │            │25770 元。          │、健保卡、花│
│      │            │            │                    │旗銀行信用卡│
│      │            │            │                    │、手機1 支、│
│      │            │            │                    │現金15000元 │
├───┼──────┼──────┼──────────┼──────┤
│六    │93年7月22日7│孔銓億      │被害人孔銓億於上述時│車牌號碼JK-8│
│      │時許        │            │地，停放小客車，該車│308 號小客車│
│      │龍潭鄉○○街│            │及車內財物均失竊。  │、安泰商業銀│
│      │72號前      │            │                    │行存摺1 本、│
│      │            │            │                    │勞保卡1 張、│
│      │            │            │                    │釣具1 組。  │
├───┼──────┼──────┼──────────┼──────┤
│七    │不詳        │壬○○      │約於91年5、6月間發現│            │
│      │            │            │失竊身分證1張。     │            │
└───┴──────┴──────┴──────────┴──────┘
 附錄：本案論罪科刑法條全文
中華民國刑法第三百二十條第一、三項
 (普通竊盜罪、竊佔罪)
意圖為自己或第三人不法之所有，而竊取他人之動產者，為竊盜
罪，處五年以下有期徒刑、拘役或五百元以下罰金。
意圖為自己或第三人不法之利益，而竊佔他人之不動產者，依前
項之規定處斷。
前二項之未遂犯罰之。
